臺灣桃園地方法院刑事判決　　　　　　　93年度訴字第1851號
公　訴　人　台灣桃園地方法院檢察署檢察官
被　　　告　甲○○　男　43歲.
上列被告因違反毒品危害防制條例案件，經檢察官提起公訴（93
年度毒偵字第2114號、第2752號）及併案審理（93年度毒偵字第
4883號），被告於準備程序進行中為有罪之陳述，經本院合議庭
裁定由受命法官獨任進行簡式審判程序後，本院判決如下：
    主    文
甲○○連續施用第一級毒品，累犯，處有期徒刑捌月，扣案第一
級毒品海洛因包（總淨重零點貳公克）、含有第一級毒品海
洛因無法析離之殘渣袋壹個，均沒收銷燬之，海洛因包裝袋個
，沒收。又連續施用第二級毒品，累犯，處有期徒刑陸月，扣案
第二級毒品甲基安非他命壹包（實稱毛重壹點壹陸柒公克），沒
收銷燬之，甲基安非他命包裝袋壹個，沒收。應執行有期徒刑壹
年，扣案第一級毒品海洛因包（總淨重零點貳公克）、含有
第一級毒品海洛因無法析離之殘渣袋壹個、第二級毒品甲基安非
他命壹包（實稱毛重壹點壹陸柒公克），均沒收銷燬之；又海洛
因包裝袋個、甲基安非他命包裝袋壹個，均沒收。
    事    實
一、甲○○前因贓物、竊盜案件，經本院於民國89年3 月14日、
    10月26日、90年1 月9 日，分別以88年度易字第478 號、89
    年度易字第1390號、89年度訴字第1142號判處有期徒刑3 月
    、6 月、4 月確定，經本院定應執行有期徒刑11月，於91年
    年9月22日縮短刑期執行完畢，構成累犯。
二、甲○○前因施用毒品案件，經本院於87年7 月10日以87年度
    毒聲字第837 號裁定送觀察、勒戒後，認有繼續施用毒品之
    傾向，經本院於同年8 月5 日以87年度毒聲字第1182號裁定
    令入戒治處所施以強制戒治1 年，復經本院以88年度毒聲字
    第3127號裁定停止戒治並交付保護管束，嗣因保護管束期間
    違反保護管束應遵守事項情節重大，經本院以88年度毒聲字
    第2056號裁定撤銷停止戒治，並於89年7 月6 日強制戒治執
    行完畢釋放。詎甲○○於上開強制戒治執行完畢5 年內復分
    別基於施用第一級毒品海洛因、第二級毒品甲基安非他命之
    概括犯意，自93年5 月6 日起至同年10月31日止，連續在其
    桃園縣中壢市○○○ 街118 號8 樓住處等處，分別施用第一
    、二級毒品海洛因及甲基安非他命多次，為警先後於如附表
    所示時、地查獲，並扣得如附表所示之物。
三、案經桃園縣政府警察局中壢分局、平鎮分局報告臺灣桃園地
    方法院檢察署檢察官偵查起訴及移送併案審理。
    理    由
一、按刑事訴訟法第273 條之1 規定除被告所犯為死刑、無期徒
    刑、最輕本刑為3 年以上有期徒刑之罪、或高等法院管轄第
    一審案件者外，於審判期日前之程序進行中，被告先就被訴
    事實為有罪之陳述時，審判長得告知被告簡式審判程序之旨
    ，並聽取當事人、代理人、辯護人及輔佐人之意見後，裁定
    進行簡式審判程序。經查，本件被告甲○○被訴毒品危害防
    制條例一案，非前開不得進行簡式審判程序之案件，經被告
    於本院審理時就被訴事實為有罪之陳述，且經本院告知被告
    簡式審判程序之旨，聽取被告及檢察官之意見後，爰依右開
    刑事訴訟法第273 條之1 之規定，當庭裁定改依簡式審判程
    序審判之，合先敘明。
二、右揭事實，業經被告甲○○坦承不諱，而被告為警查獲時所
    採集之尿液，經送驗結果尿液有嗎啡及甲基安非他命陽性反
    應，此有昭信科技顧問股份有限公司濫用藥物陽性檢體檢驗
    報告、桃園縣衛生局不法藥物尿液檢定書附卷可稽，並有如
    附表所示扣案物品扣案足資佐證，而所扣得之白粉3 包、內
    含白粉之殘渣袋1 個、白色結晶性粉末1 包，經送檢驗確係
    第一級毒品海洛因（總淨重0.23公克）、第二級毒品甲基安
    非他命（實稱毛重1.167 公克），有法務部調查局93年7 月
    29日調科壹字第080007930 號、93年12月3 日調科壹字第
    080008522 號鑑定通知書、行政院衛生署管制藥品管理局93
    年7 月30日管檢字第0930006571號檢驗成績書附卷可稽，是
    被告之自白與事實相符，其多次施用第一級毒品海洛因、第
    二級毒品安非他命之事實，堪以認定。又被告甲○○前因施
    用毒品案件，經本院於87年7 月10日以87年度毒聲字第837
    號裁定送觀察、勒戒後，認有繼續施用毒品之傾向，經本院
    於同年8 月5 日以87年度毒聲字第1182號裁定令入戒治處所
    施以強制戒治1 年，復經本院以88年度毒聲字第3127號裁定
    停止戒治並交付保護管束，嗣因保護管束期間違反保護管束
    應遵守事項情節重大，經本院以88年度毒聲字第2056號裁定
    撤銷停止戒治，並於89年7 月6 日強制戒治執行完畢釋放等
    情，此有臺灣高等法院被告全國前案紀錄表在卷可按，是被
    告係於上開強制戒治執行完畢釋放後5 年內再犯毒品危害防
    制條例第10條第1 、2 項之罪。綜此，本案事證明確，被告
    犯行洵堪認定，應予依法論科。
三、核被告甲○○所為，係犯毒品危害防制條例第10條第1 項之
    施用第一級毒品罪及同條例第10條第2 項之施用第二級毒品
    罪。被告持有第一級毒品海洛因及第二級毒品安非他命，意
    在供己施用，其持有海洛因與安非他命之低度行為皆應為施
    用之高度行為吸收，均不另論罪。又被告先後多次施用第一
    級毒品海洛因與第二級毒品安非他命之行為，時間均各自緊
    接，犯罪構成要件各自相同，各顯係基於概括犯意為之，均
    各應依連續犯規定各以1 罪論，並各依法加重其刑。又公訴
    人起訴之事實僅敘及，被告於自93年年5 月8 日為警採尿前
    回溯96小時內起至同年6 月29日為警採尿前回溯96小時內之
    某時止，在不詳地點施用第一、二級毒品海洛因、安非他命
    ，逾該部分之其餘被告施用第一級毒品海洛因、第二級毒品
    安非他命之犯行，因與公訴人起訴被告施用第一級毒品海洛
    因、第二級毒品安非他命之事實各具有連續犯之裁判上一罪
    關係，均應為起訴效力所及，本院自得一併審理。又被告有
    如事實欄一、所示前案紀錄，並於91年9 月22日執行完畢，
    其於5 年以內再犯本件有期徒刑以上之罪，為累犯，依刑法
    第47條規定，所犯上開二罪各加重其刑，並各依法遞加之。
    其所犯上開2 罪之間，犯意各別，行為互殊，應予分論併罰
    。爰審酌被告施用毒品次數非少，犯行所生危害，已曾因相
    同犯行經觀察、勒戒、強制戒治等處遇後猶未能使其知所省
    惕，根絕施用毒品惡習，足徵其沾染甚深，犯後坦承犯行態
    度良好等及其他一切情狀，量處如主文所示之刑，並定其應
    執行之刑。
四、按毒品危害防制條例第18條第1 項之規定，得諭知沒收並銷
    燬之者，以查獲之毒品及專供製造或施用毒品之器具為限，
    並不及於毒品之外包裝。扣案之毒品外包裝既係用於包裹毒
    品，防其裸露、潮濕，便於攜帶販賣，亦係供販賣毒品所用
    之物，應併依毒品危害防制條例第19條第1 項之規定宣告沒
    收之，方屬適法（詳最高法院88年度臺上字第5033號判決參
    照），故得沒收銷燬者，應限於毒品本身為限，並不及於毒
    品之外包裝。扣案之白粉3 包，含有第1 級毒品海洛因（總
    淨重0.23公克）白色結晶狀粉末1 包，含有第2 級毒品甲基
    安非他命1 包，業據被告自白，並經法務部調查局、行政院
    衛生署管制藥品管理局鑑驗屬實，應依毒品危害防制條例第
    18條第1 項前段規定，沒收銷燬之；又扣案之海洛因殘渣袋
     1個，因毒品海洛因已與殘渣袋附和無法析離，亦屬毒品，
    亦應依毒品危害防制條例第18條第1 項前段之規定沒收銷燬
    之。另扣案海洛因空包裝袋3 個（總淨重0.55公克）、甲基
    安非他命空包裝袋1 個，揆諸前開說明，毒品之外包裝係用
    於包裹毒品，防其裸露、潮濕，便於攜帶施用，亦係供施用
    毒品所用之物，且係被告所有，此據被告於本院審理時供明
    在卷，應依刑法第38條第1 項第2 款規定，併予宣告沒收。
據上論斷，應依刑事訴訟法第273 條之1 第1 項、第299 條第1
項前段，毒品危害防制條例第10條第1 項、第2 項、第18條第1
項前段，刑法第11條前段、第56條、第47條、第51條第5 款、第
38 條 第1 項第2 款，判決如主文。
本案經檢察官蔡孟利到庭執行職務。
中　　華　　民　　國　　94　　年　　5 　　月　　31　　日
                  臺灣桃園地方法院刑事第一庭
                            法　官　朱美璘
以上正本證明與原本無異
如不服本判決書應於送達後10日內向本院提出上訴狀
                            書記官　楊鳳滿
中　　華　　民　　國　　94　　年　　6 　　月　　 1　　日
附錄本案論罪科刑法條全文：
毒品危害防制條例第10條
施用第一級毒品者，處六月以上五年以下有期徒刑。
施用第二級毒品者，處三年以下有期徒刑。
附表：
┌──┬─────┬─────────────┬──────────┐
│編號│ 查獲時間 │      查獲地點            │    扣案物          │
├──┼─────┼─────────────┼──────────┤
│ 1  │93.05.08 1│桃園縣中壢市台貿十村139 號│甲基安非他命1 包（實│
│    │8時40分許 │前                        │稱毛重1.167 公克）  │
│    │          │                          │                    │
├──┼─────┼─────────────┼──────────┤
│ 2  │93年6 月29│桃園縣平鎮市○○路3號     │海洛因2 包（總淨重  │
│    │日下午9 時│                          │0.16公克；空包裝重  │
│    │許        │                          │0.37公克）、內含海洛│
│    │          │                          │因之殘渣袋1 個。    │
├──┼─────┼─────────────┼──────────┤
│ 3  │93.11.3 下│桃園縣中壢市○○○街326 號│海洛因1 包（淨重0.07│
│    │午5 時50分│前                        │公克；空包裝重0.18公│
│    │許        │                          │克）                │
└──┴─────┴─────────────┴──────────┘
